ACORDAO-COMPLETO-2488397

ACÓRDÃO 1626/2021 ATA 25/2021 - PLENÁRIO

VISTOS, relatados e discutidos estes autos de Representação, com pedido de medida cautelar, formulada por Sodexo Pass do Brasil Serviços e Comércio S.A., em razão de supostas irregularidades no Pregão Eletrônico 2/2021, promovido pela Companhia Brasileira de Trens Urbanos (CBTU) , tendo por objeto a contratação de "fornecimento de cartões eletrônicos/magnéticos com chip e senha individual exclusiva, na forma de vale-refeição e/ou vale-alimentação, para a disponibilização de créditos monetários, para compras, em estabelecimentos comerciais cadastrados, de gêneros alimentícios e/ou refeição", com valor estimado em R$ 55.663.426,80;
ACORDAM os Ministros do Tribunal de Contas da União, reunidos em Sessão Plenária, diante das razões expostas pelo Relator, em: 
9.1. conhecer da Representação, satisfeitos os requisitos de admissibilidade constantes no art. 87, § 2º, da Lei 13.303/2016, c/c o art. 237, inciso VII e parágrafo único, do Regimento Interno/TCU, e no art. 103, § 1º, da Resolução - TCU 259/2014; 
9.2. no mérito, considerar a Representação improcedente;
9.3. indeferir o pedido de medida cautelar;
9.4. comunicar a prolação deste Acórdão à Companhia Brasileira de Trens Urbanos e à representante, informando-lhes que o Relatório e o Voto que o fundamentam podem ser consultados por meio do endereço www.tcu.gov.br/acordaos; e
9.5. arquivar os presentes autos, nos termos art. 169, III, do Regimento Interno deste Tribunal.

Representação em razão de supostas irregularidades em pregão eletrônico destinado à contratação de fornecimento de cartões eletrônicos/magnéticos, com chip e senha individual exclusiva, na forma de vale-refeição e/ou vale-alimentação.

Companhia Brasileira de Trens Urbanos.

3. Representante: Sodexo Pass do Brasil Serviços e Comércio S.A. (CNPJ 034.668/0001-56)

13.1. Ministros presentes: Ana Arraes (Presidente), Walton Alencar Rodrigues, Benjamin Zymler, Aroldo Cedraz, Raimundo Carreiro (Relator), Bruno Dantas e Jorge Oliveira.
13.2. Ministro-Substituto convocado: Marcos Bemquerer Costa.
13.3. Ministros-Substitutos presentes: Augusto Sherman Cavalcanti, André Luís de Carvalho e Weder de Oliveira.

RAIMUNDO CARREIRO

Cuidam os autos de representação, com pedido de medida cautelar, formulada por Sodexo Pass do Brasil Serviços e Comércio S.A., em razão de supostas irregularidades no Pregão Eletrônico 2/2021, promovido pela Companhia Brasileira de Trens Urbanos (CBTU) , tendo por objeto a contratação de "fornecimento de cartões eletrônicos/magnéticos com chip e senha individual exclusiva, na forma de vale-refeição e/ou vale-alimentação, para a disponibilização de créditos monetários, para compras, em estabelecimentos comerciais cadastrados, de gêneros alimentícios e/ou refeição", com valor estimado em R$ 55.663.426,80.
2.	A melhor proposta foi enviada pela empresa VR Benefícios S.A. (CNPJ 026.535.864/0001-33) , que apresentou uma taxa de desconto de 5,27%, totalizando o valor de R$ 52.729.964,20 (peça 4, p. 2) .
3.	O certame está em fase de apreciação dos recursos interpostos.
4.	Após exame técnico dos autos, a Secretaria de Controle Externo de Aquisições Logísticas (Selog) , em instrução às peças 14 e 15, propôs conhecer da representação, indeferir a cautelar e, no mérito, considerá-la improcedente, in verbis:
  	 
"Instrução Inicial de Representação com Pedido de Cautelar
	A. Identificação do Processo

	TC Processo 016.257/2021-9
	Mérito. Improcedência.

	Unidade Jurisdicionada
	Uasg

	Companhia Brasileira de Trens Urbanos - CBTU
	275068

	Representante
	CNPJ
	Procuração

	Sodexo Pass do Brasil Serviços e Comércio S.A.
	69.034.668/0001-56
	Peça 11

	Objeto da Contratação

	Fornecimento de cartões eletrônicos/magnéticos com chip e senha individual exclusiva, na forma de vale-refeição e/ou vale-alimentação, para a disponibilização de créditos monetários, para compras, em estabelecimentos comerciais cadastrados, de gêneros alimentícios e/ou refeição (peça 5, p.1) .

	Procedimento Auxiliar de Contratação  
	Modalidade  
	Número do Certame

	Não se aplica
	Pregão Eletrônico
	2/2021

	Modo de Disputa
	Critério de Julgamento

	Estatais - Combinado (aberto e fechado) 
	Maior desconto global

	Vigência
	Valor Estimado

	12 meses a partir da assinatura do contrato, podendo ser prorrogado por até 5 anos, de acordo com a Lei 13.303/16 (peça 5, p. 5) 
	R$ 55.663.426,80 (peça 5, p. 4) 

	Legislação que Rege o Certame

	Lei 13.303/2016 (Lei das Estatais) e Regulamento próprio da entidade

	Fase do Certame

		A fase de lances do certame aconteceu no dia 13/5/2021 (peça 4, p. 2) .
	A melhor proposta foi enviada pela empresa VR Benefícios S.A. (CNPJ 026.535.864/0001-33) , que apresentou uma taxa de desconto de 5,27%, totalizando o valor de R$ 52.729.964,20 (peça 4, p. 2) . A representante interpôs recurso administrativo, a empresa VR Benefícios S.A. já apresentou suas contrarrazões, e o prazo final para registro da decisão do recurso é 23/6/2021.

	B. Alegações do Representante 

	1.	O representante alega, em suma, que: 
	a) não restou evidenciado o cumprimento dos requisitos de qualificação técnica operacional mínimos pretendidos da licitante vencedora, alega ainda que se exigia a comprovação de, pelo menos, 50% da rede credenciada nos Estados em que houve utilização dos benefícios, situação essa não comprovada pela vencedora do item;
	b) descumprimento da quantidade mínima de estabelecimentos credenciados por Estado/DF por parte da empresa vencedora; e
	c) descumprimento por parte da empresa vencedora em relação à quantidade mínima de estabelecimentos credenciados por municípios/raio, a partir dos endereços dos Anexos I e II do Termo de Referência do PE 2/2021.

	C. Exame de Admissibilidade

	Legitimidade do Autor

	O representante possui legitimidade para representar ao Tribunal?
 (Fundamento em lei específica: art. 87, § 2º, da Lei 13.303/2016; Fundamento no Regimento Interno/TCU: art. 237, inciso VII e parágrafo único) 
	Sim

	Redação em Linguagem Compreensível

	A representação está redigida em linguagem clara e objetiva, contém nome legível, qualificação e endereço do representante?
 (Fundamento: art. 235 do Regimento Interno/TCU) 
	Sim

	Indício Concernente à Irregularidade ou Ilegalidade

	A representação encontra-se acompanhada do indício concernente à irregularidade ou ilegalidade apontada pelo autor?
 (Fundamento: art. 235 do Regimento Interno/TCU) 
	Sim

	Competência do TCU

	A representação trata de matéria de competência do TCU?
 (Fundamento: art. 235 do Regimento Interno/TCU) 
	Sim

	Interesse Público

	Os argumentos do autor indicam a possibilidade de existência de interesse público, caso restem comprovadas as supostas irregularidades apontadas na peça inicial.
 (Fundamento: art. 103, § 1º, da Resolução - TCU 259/2014) 
	Sim

	Análise quanto ao interesse público: Confirmadas as alegações do representante, há potencial risco de inexecução ou execução insatisfatória do contrato.

	Conclusão quanto ao Exame de Admissibilidade

	2.	Presentes todos os requisitos de admissibilidade constantes no art. 87, § 2º, da Lei 13.303/2016, c/c o art. 237, inciso VII e parágrafo único, do Regimento Interno/TCU, e no art. 103, § 1º, da Resolução - TCU 259/2014, a representação deve ser conhecida.

	D. Medida Cautelar - Avaliação dos Pressupostos

	Perigo da Demora

	Há decisão judicial ou administrativa, sem especificação de prazo, para suspender o andamento do processo licitatório ou a contratação?
	Não

	O contrato decorrente do certame já foi assinado?
	Não

	Análise:

	3.	Está configurado o pressuposto do perigo da demora em razão de que, após a decisão do recurso interposto, o certame pode vir a ser homologado e a contratação está apta a ser realizada, podendo haver máculas tanto na execução, quanto na legalidade administrativa, caso restem comprovadas as alegações do representante no presente processo. 

	Perigo da Demora Reverso

	O serviço/bem é essencial ao funcionamento das atividades da Unidade Jurisdicionada?
	Sim

	A Unidade Jurisdicionada está coberta contratualmente pelo serviço com razoável vigência (há a possibilidade de voltar a fase ou refazer o certame, a depender da consequência da concessão de cautelar no caso concreto) ou admite prorrogação excepcional?
	Não há informação

	Caso haja a possibilidade de manutenção do contrato com a atual prestadora dos serviços, as condições dessa contratação seriam melhores (menor preço e atendimento satisfatório) que o que se está em vias de contratar?
	Não há informação

	Análise:

	4.	Não há elementos suficientes para se manifestar a respeito do pressuposto do perigo da demora reverso, pois não há informações sobre eventual contrato em vigor. 

	Plausibilidade Jurídica

	A Unidade Jurisdicionada está sujeita aos normativos supostamente infringidos?
	Sim

	Há plausibilidade nas alegações do representante ou nas verificações realizadas pela Unidade Técnica?
	Não

	Há indício de sobrepreço ou superfaturamento?
	Não

	Há grave risco de lesão ao erário, inexecução ou execução insatisfatória do objeto?
	Não

	Análise quanto à plausibilidade jurídica e quanto à necessidade de adoção de medida cautelar:

	Quantidade mínima por Estado/DF
5.	A representante alega que a empresa vencedora do certame, VR Benefícios, não comprovou a quantidade mínima, por Estado/DF, de 50% exigida de estabelecimentos credenciados que aceitassem os cartões eletrônicos de vale alimentação/refeição visando o atendimento dos empregados da CBTU, conforme se exige por meio dos anexos I e II do termo de referência (peça 5, p.  38-56) , e assim é elencada tal exigência no Edital do PE 2/2021, item 9.7.2.2 (peça 5, p. 15) , conforme quadro abaixo:
	Estabelecimentos e cartões aceitos
	UNIDADE DA FEDERAÇÃO - SEDE E UNIDADES DA CBTU

		AL
	DF
	MG
	PB
	PE
	RJ
	RN

	Alimentação
	141
	168
	2.632
	156
	988
	1.683
	163

	Refeição
	136
	492
	2.504
	202
	1.147
	3.144
	210

Obs: os quantitativos acima já correspondem aos 50%.
6.	Tendo em vista uma melhor compreensão sobre o tema, revisitou-se o site de compras do Governo Federal (http://comprasnet.gov.br/acesso.asp?url=/livre/pregao/ata0.asp) e o sítio da CBTU (https://www.cbtu.gov.br/index.php/pt/licitacoes/consulta/novo-sistema) para se fazer um comparativo entre o alegado pela empresa Sodexo e o disposto nos sítios oficiais usados pela CBTU para o PE nº 2/2021, de onde foram retiradas as informações sobre toda a rede da VR Benefícios (peças 12 e 13) .
7.	Preliminarmente insta observar que foram feitas diligências, na fase de julgamento das propostas, as quais já foram concluídas, e a proposta da empresa VR Benefícios foi aceita para o fornecimento de cartões eletrônicos/magnéticos com chip e senha individual exclusiva, na forma de vale-refeição e/ou vale-alimentação, para a disponibilização de créditos monetários, para compras, em estabelecimentos comerciais cadastrados, de gêneros alimentícios e/ou refeição.
8.	Em um segundo passo, foi feito um comparativo com a rede credenciada da VR Benefícios e o solicitado no Edital nº 2/2021, e então pode-se verificar que, nas Unidades da Federação abaixo, as quais foram alegadas pela empresa Sodexo, o percentual de estabelecimentos disponíveis para os funcionários da CBTU foi sim atendido, senão vejamos:
	VALE ALIMENTAÇÃO

	UF
	Exigência do PE 2/2021
	Quantidade de estabelecimentos apresentados pela VR Benefícios

	DF
	168
	168

	MG
	2.632
	2.632

	PB
	156
	156

	PE
	988
	988

	RJ
	1.683
	1.683

Fonte: Peça 13
9.	Já em relação aos vales refeição, também não houve dissonância da empresa VR Benefícios em relação ao edital:
	VALE REFEIÇÃO 

	UF
	Exigência do PE 2/2021
	Quantidade de estabelecimentos apresentados pela VR Benefícios

	DF
	492
	492

	MG
	2.504
	2.504

	PE
	1.147
	1.147

	RJ
	3.144
	3.144

Fonte: Peça 12
10.	Em análise do PE 2/2021, pode-se verificar ainda que o quantitativo de estabelecimentos credenciados foi definido através de estudos realizados pela área demandante da contratação, tendo como base o número de estabelecimentos utilizados pelos colaboradores da CBTU nos últimos 12 (doze) meses, conforme previsto no Termo que Referência (subitem 4.3.2.1) , atendendo assim ao que é preconizado no Acórdão 2802/2013-TCU-Plenário, Relator Ministro Augusto Sherman:
"9.3. (...) a despeito da fixação do número mínimo de estabelecimentos credenciados estar no campo da atuação discricionária do gestor, faz-se necessário que os critérios técnicos referentes à fixação do quantitativo mínimo estejam em consonância com os princípios da razoabilidade e da proporcionalidade, além de claramente definidos e fundamentados no processo licitatório, devendo tais critérios ser oriundos de levantamentos estatísticos, parâmetros e de estudos previamente realizados, a exemplo do decidido pelo Tribunal nos Acórdãos 2.367/2011 e 1.071/2009, ambos do Plenário, de modo que tal providência deve ser observada já no Pregão Presencial 33/2013, no que porventura vier a substituí-lo, e nos futuros procedimentos licitatórios da espécie."
11.	Com o objetivo de não restringir o caráter competitivo do certame, e com vistas à ampliação da disputa, a CBTU optou por considerar tão somente os estabelecimentos credenciados nas unidades da federação onde a Companhia possui sede ou operação; não obstante possuir colaboradores cedidos em quase todo o território nacional.
12.	Outro ponto importante a se observar é que apesar do quantitativo de estabelecimentos credenciados exigidos ter se baseado no levantamento explicitado no termo de referência, não foi exigido os 100% dos estabelecimentos atualmente utilizados, mas sim 50% a serem comprovados na fase de habilitação e 80% a serem comprovados na fase de execução contratual e revalidados por meio de diligências para aferir tal quantitativo, além de se considerar apenas os locais em que a CBTU possui sede e/ou operação, o que vem a tornar assertiva a competitividade do certame, mantendo o atendimento da sua rede de funcionários.
13.	Assim pode-se verificar que não procede a informação trazida aos autos pela empresa Sodexo que a VR Benefícios não atende ao solicitado no edital em relação ao quantitativo mínimo por Estado/DF.
14.	Dessa forma, considera-se que não há plausibilidade jurídica na irregularidade trazida pelo representante.
Inclusão de cidades em desconformidade com o PE nº 2/2021 
15.	A representante alega que a CBTU admitiu como válidas na contagem total da proposta da empresa VR Benefícios (peça 7) , a inclusão de cidades que não constam no rol de localidades exigidas no Termo de Referência do PE 2/2021 (peça 5, p.  39-56) , além de não atenderem também aos números mínimos de estabelecimentos credenciados por munícipios.
16.	Ao alegar que a empresa VR Benefícios trouxe para o referido certame mais de 142 municípios que não estavam elencados no referido Termo de Referência, a empresa faz alusão aos itens 9.7.2. e 9.7.7.2 do PE nº 2/2021, a saber (peça 5, p. 15) :
9.7.2 A LICITANTE deverá comprovar, ainda, que seus cartões eletrônicos Alimentação/Refeição são aceitos em ampla rede estabelecimentos credenciados que atendam satisfatoriamente aos empregados da CBTU em termos de qualidade, quantidade e preços; demonstrando possuir, no mínimo, 50% (cinquenta por cento) por estado/DF, do quantitativo previsto nos Anexos I e II do Termo de Referência - ANEXO I deste EDITAL, por estado/DF. 
9.7.2.2 Para fins de cumprimento da exigência prevista no subitem 9.7.2, segue quadro-resumo com a quantidade mínima de estabelecimentos credenciados, por estado/DF (50% dos Anexos I e II do Termo de Referência) , a ser comprovada pela LICITANTE"  
17.	Na análise desses itens, pode-se verificar que o referido edital, em nenhum momento fez referência a municípios, sendo esta uma construção do representante que não merece prosperar, pois as municipalidades ali apontadas não se revestem de obrigatoriedade, sendo sim referências para a distribuição da rede credenciada.
18.	É preciso entender a metodologia e os critérios técnicos referentes à fixação das quantidades mínimas de estabelecimentos da rede credenciada utilizados pela CBTU, que estão claramente dispostos no item 4.3.2.1 do termo de referência (peça 5, p; 28) :
4.3.2.1. Os quantitativos mencionados têm por base os estabelecimentos utilizados pelos colaboradores da CBTU, conforme estudo reduzido ao longo do último período contratual de doze meses...
19.	Ou seja, a CBTU relacionou os quantitativos de estabelecimentos utilizados por seus colaboradores nos últimos doze meses por município onde houve utilização e, em seguida, totalizou por Estado (Anexos I e II do Termo de Referência) . Todavia, em nenhum ponto do edital ou do termo de referência, foi exigida quantidade mínima por município, mas sempre por Estado/DF. Se assim tivesse feito, seria uma exigência totalmente restritiva e injustificada, pois, nessa relação, há municípios que estão muito distantes da sede ou das unidades da CBTU, que dali constaram, provavelmente, por uma utilização eventual de um colaborador. Portanto, não se justificaria exigir que existisse, na rede credenciada, necessariamente, um estabelecimento naquela localidade.
20.	Dessa forma todas as alegações feitas em referência aos municípios pela representante são infundadas, pois em nenhum momento a tese central do edital baseou-se na municipalidade, e sim na capilaridade estadual dos estabelecimentos credenciados, rede essa mais ampla, e que, à discricionariedade do gestor, atendesse aos empregados da CBTU, esse é o entendimento deste Tribunal, devendo sim o administrador ater-se aos critérios técnicos por ele disciplinados:
 (...) o entendimento predominante do Tribunal é nesse sentido, uma vez que cabe ao gestor definir com precisão as reais necessidades de fornecimento do vale refeição/alimentação aos seus empregados. No entanto, o TCU tem formulado determinação no sentido de que no processo atinente à licitação sejam explicitados e definidos claramente os critérios técnicos referentes à fixação das quantidades mínimas de estabelecimentos e que tais critérios sejam oriundos de levantamentos estatísticos, parâmetros e de estudos previamente realizados. (Acórdão nº 2802/2013, Relator Min. Augusto Sherman, Plenário) .
21.	E caso ainda se alegasse que houve uma possível contradição entre o Termo de Referência, que faz alusão aos municípios citados pela representante, e o Edital do PE nº 2/2021, este último tem o condão de prevalecer, pois tal é o entendimento, além de doutrinário, fático, pois o item 17.7 do edital assim aduz (peça 5, p. 22) :
"17.7. Em caso de divergência entre disposições deste EDITAL e de seus Anexos ou demais peças que compõem o processo prevalecerão as deste EDITAL. "
22.	E ainda mais se corrobora tal assertiva a situação em que, caso a CBTU necessitasse de incluir ou não alguma cidade não listada no certame, teria ao seu alvedrio o item 5.6 do Termo de Referência que possibilita a inclusão de qualquer estabelecimento visando bem atender aos seus funcionários, segue a transcrição (peça 5, p. 30) :
"5.6. Havendo necessidade, a CBTU poderá formalizar a solicitação de credenciamento de novos estabelecimentos, em razão da preferência dos beneficiários e da própria CBTU devendo a CONTRATADA atender ou justificar o motivo do não atendimento, no prazo de 30 dias úteis. "
23.	Dessa forma, considera-se que não há plausibilidade jurídica na irregularidade trazida pelo representante, pois o Edital nº 2/2021 da CBTU não disciplinou que os quantitativos mínimos por Estado/DF deveriam ser alcançados apenas com estabelecimentos situados nos municípios relacionados nos Anexos I e II do Termo de Referência ou ainda que se deveria atingir o percentual de 50% dos quantitativos por município constante dos referidos anexos.
Da alegação de que seria exigida quantidade mínima de estabelecimentos credenciados por raio
24.	De fato, parece ter havido uma impropriedade na parte final da redação do item 4.3.2 do Termo de Referência, abaixo transcrito:
4.3.2. É exigida comprovação de contemplação de no mínimo 50% (cinquenta por cento) da quantidade dos estabelecimentos dos Anexos II e III, deste Termo de Referência, por estado/DF, na fase de habilitação, e no mínimo 80% (oitenta por cento) dos mesmos em 10 (dez) dias úteis após a assinatura do contrato, prorrogáveis por igual período a pedido da contratada (Sejam: hipermercados, supermercados, mercados, mercearias, açougues, frutarias, peixarias, padarias, entre outros, de acordo com o definido na legislação que regulamenta o PAT - Programa de Alimentação do Trabalhador) como rede credenciada, devendo considerar a extensão territorial, estimada em um raio de 50km, de cada Unidade da CBTU, nos endereços relacionados no Anexo I e conforme quantitativos demonstrados nos Anexos II e III deste Termo de Referência.
25.	Não faria sentido essa exigência, na medida em que os quantitativos mínimos exigidos de estabelecimentos na rede credenciada por Estado/DF tiveram por base levantamento dos estabelecimentos utilizados pelos colaboradores da CBTU nos últimos doze meses e, nesse levantamento, foram considerados estabelecimentos utilizados em municípios muito mais distantes do que 50km dos endereços das unidades da CBTU. Seria uma incongruência considerar esses estabelecimentos para definição dos quantitativos mínimos exigidos e, ao mesmo tempo, exigir que a rede credenciada apresentada apenas considerasse os estabelecimentos a um raio de 50km dos endereços das unidades da CBTU.
26.	Também não faz sentido considerar essa exigência do raio de 50km apenas para os municípios em que há unidades da CBTU, como pretende a representante, pois, conforme já demonstrado, a exigência de um quantitativo mínimo de estabelecimentos credenciados é por Estado/DF, e não por município.
27.	Mais uma razão para se entender que foi um equívoco na redação é que os itens 9.7.2 e 9.7.3 do edital (peça 5, p. 14-15) traz a mesma regra do item 4.3.2 do TR, só que sem essa parte final, ou seja, sem essa exigência referente ao raio de 50km.
28.	Portanto, como dito acima, em caso de contradição entre o Termo de Referência e o Edital do PE nº 2/2021, este último deve prevalecer, pois assim dispõe o item 17.7 do edital (peça 5, p. 22) . Logo, considera-se que não há plausibilidade jurídica na irregularidade trazida pelo representante.
 Conclusão
29.	Feitas essas considerações, propõe-se indeferir o pedido de medida cautelar, uma vez ausente o pressuposto da plausibilidade jurídica, essencial para sua concessão.
30.	Além disso, diante do exposto, os elementos constantes dos autos permitem, desde já, a avaliação quanto ao mérito da presente representação como improcedente.

	E. Impacto dos Encaminhamentos Propostos

	Haverá impacto relevante na Unidade Jurisdicionada e/ou na sociedade, decorrente dos encaminhamentos propostos?
	Não

	F. Pedido de Ingresso aos Autos, de Informações/Vistas/Cópias, e de Sustentação Oral

	Há pedido de ingresso aos autos?
	Não

	Há pedido de informações/vistas/cópia do processo?
	Não

	Há pedido de sustentação oral?
	Não

	G. Processos Conexos e Apensos

	Há processos conexos noticiando possíveis irregularidades na contratação ora em análise?
	Não

	Há processos apensos?
	Não

	H. Proposta de Encaminhamento

	31.	Em virtude do exposto, propõe-se:
31.1.	conhecer da representação, satisfeitos os requisitos de admissibilidade constantes no art. 87, § 2º, da Lei 13.303/2016, c/c o art. 237, inciso VII e parágrafo único, do Regimento Interno/TCU, e no art. 103, § 1º, da Resolução - TCU 259/2014;
31.2.	no mérito, considerar a presente representação improcedente;
31.3.	indeferir o pedido de concessão de medida cautelar formulado pelo representante;
31.4.	informar à Companhia Brasileira de Trens Urbanos e ao representante do acórdão que vier a ser proferido, destacando que o relatório e o voto que fundamentam a deliberação ora encaminhada podem ser acessados por meio do endereço eletrônico www.tcu.gov.br/acordaos;
31.5.	arquivar os presentes autos, nos termos art. 169, III, do Regimento Interno deste Tribunal." (Grifos conforme original) 

5.	É o relatório.

8.1. Peterson de Jesus Ferreira (30946/OAB-DF) e outros, representando Sodexo Pass do Brasil Serviços e Comércio S.A.

Não atuou.

REPRESENTAÇÃO COM PEDIDO DE MEDIDA CAUTELAR. COMPANHIA BRASILEIRA DE TRENS URBANOS. PREGÃO ELETRÔNICO 2/2021. CARTÕES ELETRÔNICOS PARA VALE-REFEIÇÃO E VALE-ALIMENTAÇÃO. SUPOSTO NÃO ATENDIMENTO DA QUANTIDADE MÍNIMA DE ESTABELECIMENTOS CREDENCIADOS POR PARTE DA LICITANTE VENCEDORA. NÃO COMPROVAÇÃO. IMPROCEDÊNCIA. INDEFERIMENTO DO PEDIDO DE CAUTELAR. ARQUIVAMENTO.

REPRESENTAÇÃO (REPR)

Secretaria de Controle Externo de Aquisições Logísticas (Selog).

Relato o presente processo em razão de sorteio realizado nos termos do art. 18-B da Resolução-TCU 175/2005.	
2.	Conforme assentado no relatório precedente, trata-se de representação, com pedido de medida cautelar, formulada por Sodexo Pass do Brasil Serviços e Comércio S.A. (Sodexo) , em razão de supostas irregularidades no Pregão Eletrônico 2/2021, promovido pela Companhia Brasileira de Trens Urbanos (CBTU) , tendo por objeto a contratação de "fornecimento de cartões eletrônicos/magnéticos com chip e senha individual exclusiva, na forma de vale-refeição e/ou vale-alimentação, para a disponibilização de créditos monetários, para compras, em estabelecimentos comerciais cadastrados, de gêneros alimentícios e/ou refeição", com valor estimado em R$ 55.663.426,80.
3.	As irregularidades arguidas pela representante foram assim sintetizadas pela unidade técnica:
"a) não restou evidenciado o cumprimento dos requisitos de qualificação técnica operacional mínimos pretendidos da licitante vencedora, alega ainda que se exigia a comprovação de, pelo menos, 50% da rede credenciada nos Estados em que houve utilização dos benefícios, situação essa não comprovada pela vencedora do item;
	b) descumprimento da quantidade mínima de estabelecimentos credenciados por Estado/DF por parte da empresa vencedora; e
	c) descumprimento por parte da empresa vencedora em relação à quantidade mínima de estabelecimentos credenciados por municípios/raio, a partir dos endereços dos Anexos I e II do Termo de Referência do PE 2/2021."
4.	Diante das supostas irregularidades, a representante requereu medida cautelar para suspender a licitação. No mérito, pediu a procedência da representação para anular a habilitação da primeira colocada (VR Benefícios S.A., que apresentou oferta de R$ 52.729.964,20) .
5.	Após exame técnico dos autos, a Selog, em pareceres uniformes (peças 14 e 15) , propôs conhecer da representação, indeferir a cautelar e, no mérito, considerá-la improcedente.
6.	Razão assiste à unidade técnica. Vejamos.
7.	A representação há de ser conhecida pois satisfeitos os requisitos de admissibilidade constantes no art. 87, § 2º, da Lei 13.303/2016, c/c o art. 237, inciso VII e parágrafo único, do Regimento Interno/TCU, e no art. 103, § 1º, da Resolução TCU 259/2014.
8.	Quanto ao mérito da representação, ressalto que a matéria central dos autos diz respeito à rede credenciada da Sodexo (primeira colocada) , que, segundo a representante, não teria atingido a quantidade mínima de estabelecimentos credenciados exigida pelo edital do Pregão Eletrônico 2/2021.
9.	 Sucede, contudo, que, conforme bem demonstrado pela Selog, a rede credenciada apresentada pela licitante vencedora atendeu aos quesitos do edital. Nesse sentido, colaciono, por pertinente, os quadros elaborados pela unidade técnica comparando a quantidade mínima de estabelecimentos exigida pelo instrumento convocatório e a apresentada pela Sodexo:
	VALE ALIMENTAÇÃO

	UF
	Exigência do PE 2/2021
	Quantidade de estabelecimentos apresentados pela VR Benefícios

	DF
	168
	168

	MG
	2.632
	2.632

	PB
	156
	156

	PE
	988
	988

	RJ
	1.683
	1.683

	VALE REFEIÇÃO 

	UF
	Exigência do PE 2/2021
	Quantidade de estabelecimentos apresentados pela VR Benefícios

	DF
	492
	492

	MG
	2.504
	2.504

	PE
	1.147
	1.147

	RJ
	3.144
	3.144

10.	Perceba-se, portanto, que o rol de estabelecimentos credenciados apresentado pela licitante vencedora atendeu aos mínimos previstos em edital.
11.	Ademais, acentuo que a verificação da rede credenciada há de ser verificada por Estado/DF e não por municípios como defendeu a representante.
12.	Improcedente, portanto, a representação.
13.	Conseguintemente, o pedido de medida cautelar deve ser indeferido porquanto ausente o requisito da plausibilidade jurídica.
14.	Ante o exposto, acolho a instrução da Selog, cujos fundamentos integram as presentes razões de decidir, e VOTO no sentido de que seja adotado o Acórdão que ora submeto a este Plenário.
TCU, Sala das Sessões, em 7 de julho de 2021.
RAIMUNDO CARREIRO 
Relator